【裁判字號】    97,上訴,835
【裁判日期】    970514
【裁判案由】    毒品危害防制條例
【裁判全文】
臺灣高等法院刑事判決                 97年度上訴字第835號
上  訴  人
即  被  告  甲○○
選任辯護人  舒建中律師
上列上訴人因毒品危害防制條例案件，不服臺灣板橋地方法院96
年度訴字第4234號，中華民國96年12月31日第一審判決（起訴案
號：臺灣板橋地方法院檢察署96年度毒偵字第7470號），提起上
訴，本院判決如下：
    主  文
上訴駁回。
    事  實
一、甲○○前曾於民國（下同）94年間因施用毒品案件，經軍事
    檢察官聲請國防部南部地方軍事法院裁定送觀察、勒戒後，
    認無繼續施用毒品傾向，於94年4月18日執行完畢釋放，並
    經國防部南部地方軍事法院檢察署檢察官以94年度偵字第
    166號不起訴處分確定在案。詎其猶不知悔改，於上開觀察
    、勒戒執行完畢後五年內，復基於施用毒品之各別犯意，分
    別：於96年9月27日凌晨4時許，在其臺北縣板橋市○○街62
    號4樓頂樓加蓋住處，施用第一級毒品海洛因一次；於96 年
    9月28日上午10時28分許為警採尿前96小時內某時，在其上
    址住處，施用第二級毒品甲基安非他命一次。嗣於同年月27
    日下午6時30分許（起訴書誤載為「19時30分許」），在其
    上址住處為警查獲，扣得其所有供犯施用毒品使用之毒品海
    洛因3包（毛重3.8公克）、殘渣袋4只（內含毒品海洛因殘
    渣，量微無法秤重）、電子磅秤1台、分裝杓5支、分裝袋23
    只、毒品甲基安非他命5包（毛重2.52公克）等物，並經警
    採尿送驗後，分別驗有鴉片類嗎啡及安非他命類等藥物陽性
    反應，因而查悉上情。
二、案經臺北縣政府警察局土城分局報請臺灣板橋地方法院檢察
    署檢察官偵查起訴。
    理  由
一、上開事實，業據上訴人即被告甲○○在原審審理時供認不諱
    ，並有卷附之臺北縣政府警察局土城分局搜索、扣押筆錄、
    查獲現場及扣案物品照片、臺灣檢驗科技股份有限公司出具
    之驗尿報告、臺灣高等法院被告前案紀錄表等在卷，及扣案
    之毒品海洛因3包（毛重3.8公克）、殘渣袋4只（內含毒品
    海洛因殘渣，量微無法秤重）、電子磅秤1台、分裝杓5 支
    、分裝袋23只、毒品甲基安非他命5包（毛重2.52公克）等
    物可證，應堪徵信。被告雖辯稱：「第一、二級毒品都放在
    玻璃球上燒烤吸食，係一次吸食。」云云，要係事後避就之
    詞，不足採信。是其犯行已堪認定，應予依法論科。
二、核被告上開所為，分別係犯毒品危害防制條例第10條第1項
    之施用第一級毒品、同條第2項之施用第二級毒品罪；其各
    次施用毒品前之持有毒品行為，應為其後施用行為所吸收，
    均不另論罪。又其施用毒品海洛因、甲基安非他命之行為，
    係施用不同毒品之各別行為，應予分論併罰。扣案之毒品海
    洛因毛重3.8公克、4只殘渣袋內之毒品海洛因殘渣（量微無
    法秤重）、毒品甲基安非他命毛重2.52公克，均係查獲之毒
    品，依法不問屬於犯人與否，均應宣告沒收銷燬；又盛裝上
    開毒品海洛因之包裝袋3只、殘渣袋4只、電子磅秤1台、分
    裝杓5支、分裝袋23只、盛裝上開毒品甲基安非他命之包裝
    袋5 只等物，則係被告所有供施用各毒品犯罪所用之物，另
    依刑法第38條第1項第2款規定，按其所犯併予宣告沒收。
三、原審援引毒品危害防制條例第10條第1項、第2項、第18條第
    1項前段、第23條第2項，刑法第11條前段、第51條第5款、
    第38條第1項第2款等規定，審酌被告之素行、各罪再犯施用
    毒品情節、所生危害及犯罪後坦承之態度等一切情狀，就被
    告甲○○施用第一級毒品部分，量處有期徒刑捌月，扣案之
    毒品海洛因毛重點捌公克、肆只殘渣袋內之毒品海洛因殘
    渣（量微無法秤重）均沒收銷燬，盛裝上開毒品海洛因之包
    裝袋只、殘渣袋肆只、電子磅秤壹台、分裝杓伍支、分裝
    袋貳拾只均沒收；就施用第二級毒品部分，量處有期徒刑
    肆月，扣案之毒品甲基安非他命毛重貳點伍貳公克沒收銷燬
    ，盛裝上開毒品甲基安非他命之包裝袋伍只沒收；並定其應
    執行刑為有期徒刑拾月，扣案之毒品海洛因毛重點捌公克
    、肆只殘渣袋內之毒品海洛因殘渣（量微無法秤重）、毒品
    甲基安非他命毛重貳點伍貳公克均沒收銷燬，盛裝上開毒品
    海洛因之包裝袋只、殘渣袋肆只、電子磅秤壹台、分裝杓
    伍支、分裝袋貳拾只、盛裝上開毒品甲基安非他命之包裝
    袋伍只均沒收，經核其認事用法均無不合，量刑亦稱妥適。
    本件被告之上訴意旨否認係分次施用及請求減輕其刑，經核
    均非有理由，應予駁回。
據上論斷，應依刑事訴訟法第368條，判決如主文。
本案經檢察官邱美育到庭執行職務。
中    華    民    國    97    年    5     月    14    日
                  刑事第十六庭審判長法  官  溫耀源
                                    法  官  王敏慧
                                    法  官  許增男
以上正本證明與原本無異。
施用第一級毒品部分如不服本判決，應於收受送達後十日內向本
院提出上訴書狀，其未敘述上訴之理由者並得於提起上訴後十日
內向本院補提理由書（均須按他造當事人之人數附繕本）。
其餘不得上訴。
                                    書記官  葉金發
中    華    民    國    97    年    5     月    14    日
附錄本案論罪科刑法條全文：
毒品危害防制條例第10條
施用第一級毒品者，處 6 月以上 5 年以下有期徒刑。
施用第二級毒品者，處 3 年以下有期徒刑。


司法院資訊處製作；財團法人民間司法改革基金會備份。
